---
title: "Dados espaciais do mundo"
description: ""
author script: 
  - name: "Ítalo Marques-Monteiro"
    github: https://github.com/italomarquesmonteiro
    kaggle: https://www.kaggle.com/talomarquesmonteiro
    linkedin: linkedin.com/in/ítalo-monteiro-0b2516144
    lattes: http://lattes.cnpq.br/7174985368517137
    orcid_id: https://orcid.org/0000-0003-4367-1034
    affiliation: Anhanguera College  
        - Department: Veterinary Medicine
date: "2023-05-23"
output: html_document
---
```{r setup, include=FALSE}
knitr::opts_chunk$set(echo = TRUE)
```
 
   *package* [`{tidyverse}`](https://www.tidyverse.org) possui um ecossistema de packages:
                           ->[{`ggplot2`}](https://ggplot2.tidyverse.org/).
                            ->[{`tibble`}](https://tibble.tidyverse.org/).
                             ->[{`tidyr`}](https://tidyr.tidyverse.org/).
                              ->[{`dplyr`}](https://dplyr.tidyverse.org/).
                               ->[{`readr`}](https://readr.tidyverse.org/).
                                ->[{`purrr`}](https://purrr.tidyverse.org/).
                                 ->[{`forcats`}](https://forcats.tidyverse.org/).
    *package* [{`geobr`}](https://github.com/ipeaGIT/geobr). Tem fácil acesso a conjuntos de dados espaciais oficiais do Brasil como objetos 'sf' em R. O pacote inclui uma ampla gama de dados geoespaciais disponíveis em várias escalas geográficas e por vários anos com atributos harmonizados, projeção e topologia fixa.
                 - Dados do Instituto Brasileiro de Geografia e Estatística[`IBGE`](https://concla.ibge.gov.br/classificacoes/por-tema/codigo-de-areas/codigo-de-areas)
    *package* [{`rnaturalearth`}](https://docs.ropensci.org/rnaturalearth/)
                            ->[{`Natural Earth`}](https://www.naturalearthdata.com/)  
                * é um conjunto de dados de mapas de domínio público disponível nas escalas 1:10m, 1:50m e 1:110 milhões.
    *packages* [{`rnaturalearthhires`}](https://docs.ropensci.org/rnaturalearthhires/)
                * armazenar dados de alta resolução para o pacote [rnaturalearth] .
```{r} 
library(tidyverse)
library(rnaturalearth)
library(rnaturalearthhires)
```


```{r}
df <- rnaturalearth::ne_countries(returnclass = "sf") |>
    tibble::view()

df |>
    dplyr::glimpse()

df |>
    ggplot2::ggplot() +
    geom_sf(aes(fill = factor(subregion))) +
    scale_fill_viridis_d()
```